【裁判字號】    92,訴,700
【裁判日期】    920701
【裁判案由】    違反槍砲彈藥刀械管制條例
【裁判全文】
臺灣彰化地方法院刑事判決                          九十二年度訴字第七號
    公  訴  人  臺灣彰化地方法院檢察署檢察官
    被      告  甲○○
右列被告因違反槍砲彈藥刀械管制條例案件，經檢察官提起公訴（九十二年度偵字第
一三四一號），本院判決如左：
    主      文
甲○○未經許可，寄藏可發射子彈具有殺傷力之槍枝，累犯，處有期徒刑壹年肆月，
併科罰金新臺幣陸萬元，罰金如易服勞役，以新臺幣玖佰元即銀元佰元折算壹日。
扣案之可發射子彈具有殺傷力之改造槍枝壹枝（槍枝管制編號：000000000
0）及該槍枝之彈匣貳個均沒收。
    事      實
一、甲○○曾於民國八十七年間，因竊盜案件，經法院判處有期徒刑五月確定，甫於
    八十八年九月二十九日執行完畢，竟不知悔改，其於九十一年七、八月間某日，
    在彰化縣福興鄉○○村○○路○段二五六號瑞益加油站旁，自綽號「阿祿」姓名
    、年籍不詳之成年男子處，收受可發射子彈具有殺傷力之仿BERETTA廠改造槍枝
    一枝（槍枝管制編號：0000000000）及該槍枝之彈匣二個，即未經許
    可將該槍枝（含彈匣）寄藏在其彰化縣福興鄉○○村○○街二六二號住處。嗣於
    九十二年一月二十八日下午一時三十分許，為警在彰化縣褔興鄉○○村○○街二
    六二號住處為警查獲，並扣得前開可發射子彈具有殺傷力之仿BERETTA廠改造槍
    枝一枝（槍枝管制編號：0000000000）及該槍枝之彈匣二個
二、案經彰化縣警察局鹿港分局報請臺灣彰化地方法院檢察署檢察官偵查起訴。
    理    由
一、訊據被告甲○○對於右揭事實坦承不諱，並有前開槍枝一枝及該槍枝之彈匣二個
    扣案可憑，再前開槍枝及彈匣經送內政部警政署刑事警察局鑑定結果，認槍枝（
    管制編號：0000000000號槍枝，係仿BERETTA 廠八四型半自動手槍製
    造之玩具手槍換裝土造金屬槍管而成之改造手槍，雖欠缺抓子鉤，惟不影響擊發
    功能，認具殺傷力；另彈匣二個均係玩具槍金屬彈匣，可適用於該改造手槍，此
    有該局九十二年五月二日刑鑑字第０九二００一九八二一號鑑驗通知書乙紙在卷
    可稽，此外復有照片四幀在卷可稽，是以本件事證已臻明確，被告犯行堪予認定
    。
二、按寄藏與持有，均係將物置於自己實力支配之下，僅寄藏必先有他人之持有行為
    ，而後始為之受寄代藏而已，故寄藏之受人委託代為保管，其保管之本身，亦屬
    持有，不過，此之持有係受寄之當然結果。槍砲彈藥刀械管制條例既將持有與寄
    藏為分別之處罰規定，則單純之持有，固不包括寄藏，但寄藏之受人委託代為保
    管，其保管之本身所為之持有，既係寄藏之當然結果，法律上自宜僅就寄藏行為
    包括之評價，不宜另就持有予以論罪（參照最高法院七十四年臺上字第三四○○
    號判例意旨）。核被告所為，係犯槍砲彈藥刀械管制條例第十一條第四項未經許
    可寄藏可發射子彈具有殺傷力之槍枝罪。其為寄藏而持有上開具有殺傷力之槍枝
    之低度行為，應為寄藏之高度行為所吸收，不另論罪。公訴人雖認被告係涉有持
    有槍枝罪嫌而提起公訴，惟被告自始即稱扣案之槍枝係綽號「阿祿」之成年男子
    所寄放，故被告所為自係未經許可寄藏槍枝罪，然寄藏槍枝與持有槍枝，具有高
    低度關係，本院自得併予審理，且該持有、寄藏罪名，分屬同條項之罪，毋庸依
    刑事訴訟法第三百條規定，變更起訴法條，併此敘明。又被告曾於八十七年間，
    因竊盜案件，經法院判處有期徒刑五月確定，甫於八十八年九月二十九日執行完
  畢，此有台灣彰化地方法院檢察署刑案資料查註紀錄表在卷可稽，其於受有期徒
    刑執行完畢五年以內再犯有期徒刑以上之本罪，為累犯，應依法加重其刑。爰審
    酌被告寄藏槍枝，足以嚴重影響社會秩序安寧及其犯罪動機、目的、手段、所生
    危害、犯罪後之態度等一切情狀，量處如主文所示之刑，並就併科罰金部分，諭
    知易服勞役之折算標準，以示懲儆。扣案之可發射子彈具有殺傷力之槍枝一枝（
    槍枝管制編號：0000000000）及該槍枝之彈匣二個，均係違禁物，爰
    併予宣告沒收。至於扣案之槍身半成品一個係玩具槍金屬槍身、槍管半成品一個
    係土造金屬槍管半成品、滑套一個係玩具槍之金屬滑套、子彈二顆因無法擊發，
    不具殺傷力、子彈半成品十七顆係土造金屬彈殼、復進彈簧一個係金屬彈簧、復
    進桿一個則係玩具槍之復進簧桿，並非違禁物，且亦無法證明為供被告犯罪所用
    之物，故不併予宣告沒收，附此敘明。
據上論結，應依刑事訴訟法第二百九十九條第一項前段，槍砲彈藥刀械管制條例第十
一條第四項，刑法第十一條前段、第四十七條、第四十二條第二項、第三十八條第一
項第一款，罰金罰鍰提高標準條例第一條前段、第二條、現行法規所定貨幣單位折算
新臺幣條例第二條，判決如主文。
中      華      民      國    九十二    年      七      月      一      日
                                臺灣彰化地方法院刑事第二庭
                                    法      官  石  馨  文
右正本證明與原本無異。
如不服本判決，應於判決送達後十日內，向本院提出上訴狀（須附繕本）。
告訴人或被害人對於判決如有不服具備理由請求檢察官上訴者，其上訴期間之計算係
以檢察官收受判決正本之日期為準。
                                    法院書記官  呂  雅  惠
中      華      民      國    九十二    年      七      月      三      日
附錄法條
槍砲彈藥刀械管制條例第十一條
未經許可，製造、販賣或運輸第四條第一款所稱其他可發射金屬或子彈具有殺傷力之
各式槍砲者，處五年以上有期徒刑，併科新臺幣一千萬元以下罰金。
未經許可，轉讓、出租或出借前項所列槍砲者，處三年以上十年以下有期徒刑，併科
新臺幣七百萬元以下罰金。
意圖供自己或他人犯罪之用，而犯前二項之罪者，處無期徒刑或七年以上有期徒刑，
併科新臺幣一千萬元以下罰金。
未經許可，持有、寄藏或意圖販賣而陳列第一項所列槍砲者，處一年以上七年以下有
期徒刑，併科新臺幣七百萬元以下罰金。
第一項至第三項之未遂犯罰之。


司法院資訊處製作；財團法人民間司法改革基金會備份。
